臺灣臺北地方法院民事裁定             100年度簡抗字第38號
抗  告  人  姚木森
上列抗告人因與相對人建新興業股份有限公司、陳姵錡間請求給
付票款事件，抗告人對於民國100年5月23日本院臺北簡易庭所為
之100年度北簡救字第15號裁定提起抗告，本院裁定如下：
    主  文
抗告駁回。
抗告費用新臺幣壹仟元由抗告人負擔。
    理  由
一、本件抗告意旨略以：抗告人因遭相對人陳姵錡行使偽造之建
    新興業股份有限公司本票而詐騙其退休金及母親積蓄，致抗
    告人生活困難無法繳交裁判費，且相對人陳姵錡係以建新興
    業股份有限公司所有之土地作為擔保，所得款項亦係交該公
    司使用，是抗告人之債權存在，另相對人陳姵錡之詐欺、行
    使偽造文書、背信、偽證等行為現正由臺灣臺北地方法院檢
    察署偵辦中，爰依民事訴訟法第 107條之規定聲請訴訟救助
    。
二、按當事人無資力支出訴訟費用者，法院應依聲請，以裁定准
    予訴訟救助。但顯無勝訴之望者，不在此限。民事訴訟法第
     107條定有明文。又所謂無資力係指窘於生活，且缺乏經濟
    信用者而言（最高法院18年抗字第260號、43年台抗字第152
    號判例要旨參照）。是聲請訴訟救助者，其於聲請訴訟救助
    時，即應積極釋明如何缺乏經濟信用而無法支出訴訟費用，
    或此項支出將導致該聲請人或家屬生活發生困難。次按聲請
    訴訟救助，依民事訴訟法第109條第2項、第 284條之規定，
    應提出能及時調查之證據，以釋明請求救助之事由，是法院
    調查聲請人是否無資力支出訴訟費用，專就聲請人提出之證
    據為之，如聲請人並未提出證據，或依其提出之證據，未能
    信其無資力支出訴訟費用之主張為真實，即應將其聲請駁回
    （最高法院26年滬抗字第34號判例意旨參照）。
三、經查，本件抗告人於原審聲請訴訟救助，並未提出任何能即
    時調查之證據，以釋明其無資力支出訴訟費用之主張為真實
    ，是抗告人主張其因受相對人之詐騙而致生活困窘而無資力
    等情，自不足採信。況原審依職權查詢抗告人之金融帳戶，
    其存款金額高達新臺幣（下同） 195萬9613元（見原審卷第
    46頁至第49頁），而本院 100年度北簡字第1967號給付票款
    事件之裁判費為12萬4464元，則依抗告人之存款情形，顯足
    以支付本件訴訟費用，準此，尚難認定抗告人係無資力支出
    裁判費用之人，是其聲請訴訟救助，洵屬無據。原裁定駁回
    其聲請，核無違誤。抗告意旨指摘原裁定不當，求予廢棄改
    判，為無理由，應予駁回。
四、據上論結，本件抗告為無理由。依民事訴訟法第495條之1第
    1項、第449條第1項、第95條、第78條、第87條第1項，裁定
    如主文。
中    華    民    國    100    年    7    月    6    日
                   民事第三庭    審判長法  官 郭美杏
                                       法  官 汪怡君

                                       法  官 曾益盛
以上正本係照原本作成。
如不服本裁定應於送達後10日內向本院提出抗告狀，並繳納抗告
費新臺幣1,000元。
中    華    民    國    100    年    7    月    6    日
                                       書記官 蔡雲璽